【裁判字號】    97,交上易,114
【裁判日期】    970506
【裁判案由】    過失傷害
【裁判全文】
臺灣高等法院刑事判決               97年度交上易字第114號
上  訴  人  臺灣板橋地方法院檢察署檢察官
被      告  甲○○
上列上訴人因被告過失傷害案件，不服臺灣板橋地方法院96年度
交易字第527號，中華民國97年3月14日第一審判決（起訴案號：
臺灣板橋地方法院檢察署96年度偵字第16990號），提起上訴，
本院判決如下：
    主  文
上訴駁回。
    事實及理由
一、依刑事訴訟法第350條、第361條、第362條、第367條規定，
    不服地方法院之第一審判決而上訴者，須提出上訴書狀，並
    應敘述具體理由，為上訴必備之程式；其所提出之書狀未敘
    述上訴理由，或僅曾以言詞陳述上訴理由者，均應於上訴期
    間屆滿後20日內補提理由書於第一審法院。第一審法院經形
    式審查，認逾期未補提上訴理由者，應定期間先命補正；逾
    期未補正者，為上訴不合法律上之程式，應以裁定駁回。倘
    已提出上訴理由，但所提非屬具體理由者，則由第二審法院
    以上訴不合法律上之程式，判決駁回。而所謂具體理由，必
    係依據卷內既有訴訟資料或提出新事證，指摘或表明第一審
    判決有何採證認事、用法或量刑等足以影響判決本旨之不當
    或違法，而構成應予撤銷之具體事由，始克當之（例如：依
    憑證據法則具體指出所採證據何以不具證據能力，或依憑卷
    證資料，明確指出所為證據證明力之判斷如何違背經驗、論
    理法則）；倘僅泛言原判決認定事實錯誤、違背法令、量刑
    失之過重或輕縱，而未依上揭意旨指出具體事由，或形式上
    雖已指出具體事由，然該事由縱使屬實，亦不足以認為原判
    決有何不當或違法者（例如：對不具有調查必要性之證據，
    法院未依聲請調查亦未說明理由，或援用證據不當，但除去
    該證據仍應為同一事實之認定），皆難謂係具體理由，俾與
    第二審上訴制度旨在請求第二審法院撤銷、變更第一審不當
    或違法之判決，以實現個案救濟之立法目的相契合，並節制
    濫行上訴（參照最高法院97年度台上字第892號刑事判決意
    旨）。
二、查原審判決係認定：「一、甲○○於民國96年2月9日晚上10
    時40分許，騎乘車號J8K-033號重型機車，沿臺北縣新莊市
    ○○路（該路段速限為時速50公里）由西往東方向行駛，行
    經與中正路508巷之交岔路口即三泰路32號前路段時，本應
    注意行車應依速限規定行駛，並應注意車前狀況，並保持行
    車安全間隔，隨時採取必要之安全措施，而依當時之情況，
    並無不能注意之情事，竟疏未注意，逕以時速60至70公里之
    車速超速行駛，且未注意車前狀況，與前車保持安全距離，
    以致自後追撞前方同向行駛由乙○○騎乘後搭載其女（82年
    次）之車號UTL-102號輕型機車，造成乙○○人車倒地，乙
    ○○因此受有右脛骨上端粉碎性骨折、右臉頰擦傷等傷害。
    甲○○肇事後於犯罪未被有偵查權之機關或公務員發覺前，
    於警據報前往現場處理時，在場並當場承認為肇事人而自首
    。二、案經甲○○自首、乙○○訴由臺灣板橋地方法院檢察
    署檢察官偵查起訴」等情，以被告所為，係犯刑法第284條
    第1項前段之過失傷害罪，而判處被告有期徒刑3月，如易科
    罰金以新臺幣1千元折算1日，減為有期徒刑1月又15日，如
    易科罰金以新臺幣1千元折算1日。經核原審判決之認事用法
    及量刑均無違誤。
三、檢察官上訴意旨泛稱：本檢察官於97年3月28日收受被害人
    乙○○請求上訴之聲請函，略以：被告甲○○並無悔意，亦
    不符合自首要件，因之請求檢察官上訴，經核尚非顯無理由
    。爰附送原書狀，依刑事訴訟法第344條第3項、第361條提
    起上訴」等語。惟查：
  (一)刑事訴訟法既無上訴理由得引用或檢附其他文件代替之規定
    ，本件原審檢察官提起上訴，雖並附送告訴人乙○○之刑事
    聲明上訴狀（按實際上應係聲請檢察官提起上訴狀）作為上
    訴理由，但檢察官並無一語敘及該告訴人書狀內容如何尚非
    顯無理由，如何有上訴之具體理由，其上訴程式已屬不合（
    參照最高法院65年度台上字第2836號判例意旨）。
  (二)檢察官上訴書雖有泛稱「被告甲○○並無悔意，亦不符合自
    首要件」等語，惟並未依據卷內既有訴訟資料或提出新事證
    ，具體指摘或表明第一審判決有何採證認事、用法或量刑等
    足以影響判決本旨之不當或違法，而構成應予撤銷之具體事
    由。
  (三)揆諸上開說明，本件上訴未敘述具體理由及不合法律上之程
    式，應予駁回，並不經言詞辯論為之。
四、據上論斷，應依刑事訴訟法第367條前段、第372條，判決如
    主文。
中    華    民    國    97    年    5     月    6     日
                  刑事第3 庭審判長法  官  蔡秀雄
                                  法  官  許文章
                                  法  官  謝靜恆
以上正本證明與原本無異。
不得上訴。
                                  書記官  吳鎮鑫
中    華    民    國    97    年    5     月    6     日


司法院資訊處製作；財團法人民間司法改革基金會備份。
